【裁判字號】    97,易,4968
【裁判日期】    980119
【裁判案由】    恐嚇危害安全等
【裁判全文】
臺灣臺中地方法院刑事判決              97年度易字第4968號
公  訴  人  臺灣臺中地方法院檢察署檢察官
被      告  丙○○
                    之1
上列被告因恐嚇危害安全等案件，經檢察官提起公訴（九十七年
度偵字第一九五八九號），本院判決如下：
    主    文
丙○○無故侵入他人住宅，累犯，處拘役貳拾伍日，如易科罰金
，以新臺幣壹仟元折算壹日；又以加害生命之事，恐嚇他人致生
危害於安全，累犯，處拘役肆拾日，如易科罰金，以新臺幣壹仟
元折算壹日。應執行拘役陸拾日，如易科罰金，以新臺幣壹仟元
折算壹日。
    犯罪事實
一、丙○○於民國（下同）九十四年間因公共危險案件，經國防
    部中部地方軍事法院判處有期徒刑六月並確定，於九十五年
    一月二十七日易科罰金執行完畢。詎其仍不知悔改，因不滿
    土地繼承之結果，於九十七年五月二十三日晚上十一時許，
    前往其伯父乙○○位在臺中縣大雅鄉○○路○段六十三號住
    處前叫囂，丙○○見乙○○不加理會，竟未經乙○○同意而
    無故侵入乙○○上開住宅內，徒手拉住乙○○之衣領，並將
    乙○○拖拉至門外理論後，另基於恐嚇危害安全之犯意，以
    加害生命之事向乙○○恐嚇稱：如不解決，要拿槍將你作掉
    等語，使乙○○心生畏懼，致生危害其安全。
二、案經乙○○訴由臺中縣警察局豐原分局報請臺灣臺中地方法
    院檢察署檢察官偵查起訴。
    理    由
一、按被告以外之人於偵查中向檢察官所為陳述，除顯有不可信
    之情況者外，得為證據，刑事訴訟法第一百五十九條之一第
    二項定有明文。蓋因檢察官與法官同為司法官署，且檢察官
    代表國家偵查犯罪，依法有訊問被告、證人及鑑定人之權力
    ，且須對被告有利、不利之情形均應注意；況徵諸實務運作
    ，檢察官實施刑事偵查程序，亦能恪遵法定程序之要求，不
    致有違法取證情事且可信度極高，是被告以外之人前於偵查
    中已具結而為證述，除反對該項供述得具有證據能力之一方
    ，已釋明「顯有不可信之情況」之理由外，不宜以該證人未
    能於審判中接受他造之反對詰問為由，即遽指該證人於偵查
    中之陳述不具證據能力，方符前揭法條之立法意旨。是證人
    黃盈嘉、黃志民於檢察官偵查中所為陳述，均係以證人之身
    份，經檢察官告以具結之義務及偽證之處罰，並由其具結，
    而於負擔偽證罪之處罰心理下所為，經具結擔保其證述之真
    實性，且上揭證人於檢察官訊問時之證述，並無證據顯示係
    遭受強暴、脅迫、詐欺、利誘等外力干擾情形或在影響其心
    理狀況，致妨礙其自由陳述等顯不可信之情況下所為；又被
    告亦未曾提及檢察官在偵查時，有任何不法取證之情形，是
    客觀上並無顯不可信之情況，上揭證人於偵查中之證言，自
    均具有證據能力，合先敘明。
二、訊之被告丙○○固坦承於上開時地擅自侵入乙○○上開住宅
    ，然矢口否認有何恐嚇危害安全犯行，辯稱：伊未恐嚇乙○
    ○云云。惟查上揭犯罪事實，業據證人即告訴人乙○○於本
    院審理時具結指證述綦詳，並經證人黃盈嘉、黃志民於九十
    七年十一月三日偵查中分別具結證述屬實（見九十七年度偵
    字第一九五八九號偵查卷第六、七頁），復有監視錄影翻拍
    照片十張附卷可稽（見九十七年度核退字第二一二九號偵查
    卷第十一至十五頁），足見被告確有上開無故侵入告訴人住
    宅及恐嚇告訴人之情事甚明。是被告上開所辯，無非事後卸
    責之詞，不足採信，事證明確，其犯行堪以認定。
三、核被告丙○○所為，係犯刑法第三百零六條第一項之無故侵
    入他人住宅罪、同法第三百零五條之以加害生命之事，恐嚇
    他人致生危害於安全罪。被告所犯上開二罪，犯意各別，犯
    罪構成要件不同，應予分論併罰。查被告於九十四年間因公
    共危險案件，經國防部中部地方軍事法院判處有期徒刑六月
    並確定，於九十五年一月二十七日易科罰金執行完畢，有台
    灣高等法院被告前案紀錄表附卷可稽，其於五年內故意再犯
    本件有期徒刑以上之上開二罪，均為累犯，均應依法加重其
    刑。爰審酌被告因不滿土地繼承結果，竟擅自侵入其伯父即
    告訴人住處，並施以恐嚇，事後又未能向告訴人坦白認錯，
    以獲取告訴人諒解，對社會所生危害程度，及犯罪後坦承部
    分犯行，態度尚非良好等一切情狀，分別量處如主文所示之
    刑，並均諭知易科罰金之折算標準，且定其應執行刑，及諭
    知易科罰金之折算標準，以示懲儆。
四、據上論斷，應依刑事訴訟法第二百九十九條第一項前段，刑
    法第三百零六條第一項、第三百零五條、第四十七條第一項
    、第四十一條第一項前段、第五十一條第六款，刑法施行法
    第一條之一，判決如主文。
本案經檢察官甲○○到庭執行職務。
中    華    民    國    98    年    1     月    19    日
                  刑事第五庭    法  官  朱光國
以上正本證明與原本無異。
如不服本判決應於收受判決後10日內向本院提出上訴書狀，並應
敘述具體理由；其未敘述上訴理由者，應於上訴期間屆滿後20日
內向本院補提理由書（均須按他造當事人之人數附繕本）「切勿
逕送上級法院」。
                                書記官  張孝妃
中    華    民    國    98    年    1     月    19    日
附錄論罪科刑法條
刑法第306條第1項：
無故侵入他人住宅、建築物或附連圍繞之土地或船艦者，處1年
以下有期徒刑、拘役或3百元以下罰金。
刑法第305條：
以加害生命、身體、自由、名譽、財產之事，恐嚇他人致生危害
於安全者，處2年以下有期徒刑、拘役或3百元以下罰金。


司法院資訊處製作；財團法人民間司法改革基金會備份。
